臺灣彰化地方法院刑事判決
110年度易字第9號
公  訴  人  臺灣彰化地方檢察署檢察官  
被      告  林進龍


輔  佐  人  林宗葦
上列被告因加重竊盜案件，經檢察官提起公訴（109年度偵字第
11223號），本院判決如下：
    主  文
林進龍犯攜帶兇器竊盜罪，累犯，處有期徒刑捌月。
未扣案之犯罪所得新臺幣壹仟肆佰元沒收，於全部或一部不能沒
收或不宜執行沒收時，追徵其價額。
    犯  罪  事  實
一、林進龍前因竊盜案件，經法院判處有期徒刑1年8月、7月確
    定，於民國108年10月26日執行完畢，仍不知悔改，復意圖
    為自己不法所有，基於加重竊盜之犯意，於109年8月16日22
    時30分許，在彰化縣○○鄉○○街○○段000號地號土地上之林太
    師萬應祠內，持具有危險性，客觀上足以對人之生命、身體
    構成威脅，而可作為兇器使用之鐵條1支，撬開祠內由藍憲
    胤所管領之香油錢鐵櫃鎖頭後（毀損部分未據告訴），竊取
    其內之現金新臺幣（下同）1,400元，得手後供己花用殆盡
    。嗣為藍憲胤發現上情報警處理，經警調閱監視器而循線查
    獲。
二、案經藍憲胤訴由彰化縣警察局彰化分局報請臺灣彰化地方檢
    察署檢察官偵查起訴。
    理    由
壹、證據能力
一、被告林進龍前就本案犯罪事實所為之自白，經核均無刑事訴
    訟法第156條第1項出於強暴、脅迫、利誘、詐欺、疲勞訊問
    、違法羈押或其他不正方法之情事，且經調查結果，亦與卷
    內其他證據資料所示之犯罪事實相符（詳後述），依刑事訴
    訟法第156條第1項之規定，皆得作為證據。
二、按被告以外之人於審判外之言詞或書面陳述，除法律有規定
    者外，不得作為證據。被告以外之人於審判外之陳述，雖不
    符刑事訴訟法第159條之1至第159條之4之規定，而經當事人
    於審判程序同意作為證據，法院審酌該言詞陳述或書面陳述
    作成時之情況，認為適當者，亦得為證據；當事人、代理人
    或辯護人於法院調查證據時，知有第159條第1項不得為證據
    之情形，而未於言詞辯論終結前聲明異議者，視為有前項之
    同意，刑事訴訟法第159條第1項、第159條之5分別定有明文
    。經查本件判決以下所引用被告以外之人於審判外之言詞或
    書面陳述，雖屬傳聞證據，然被告於本院審理時稱：無意見
    等詞（本院卷第155頁），迄本院審理終結亦未聲明異議，
    本院復審酌上開證據資料製作時之情況，尚無違法不當及證
    明力明顯過低之瑕疵，因認以之作為證據應屬適當，爰依上
    揭規定認該供述證據有證據能力。
三、本件判決以下所引用之非供述證據，均與本案事實具有關聯
    性，且查無事證足認係實施刑事訴訟程序公務員違背法定程
    序所取得，堪認均有證據能力。且按照相機拍攝之照片，係
    依機器之功能，攝錄實物形貌而形成之圖像，除其係以人之
    言詞或書面陳述為攝取內容，並以該內容為證據外，照片所
    呈現之圖像，並非屬人類意思表達之言詞或書面陳述，當非
    屬「被告以外之人於審判外之言詞或書面陳述」之範圍內，
    其有無證據能力，自應與一般物證相同，端視其取得證據之
    合法性及已否依法踐行證據之調查程序，以資認定（最高法
    院97年度台上字第3854號判決要旨參照）。查卷附之監視器
    翻拍及現場照片，係處理員警事後以電子科技設備運作所留
    存之影像紀錄，非屬供述證據，不受傳聞法則之限制，經核
    亦無違法取得之情形，自有證據能力。
貳、實體部分
一、訊據被告林進龍於警詢（偵查卷第37至40頁）及拘提到案於
    本院調查訊問時（本院卷第124頁）迭承上揭犯罪事實不諱
    ，核與證人即被害人藍憲胤於警詢時證述情節大致相 符，
    復有現場監視器畫面翻拍照片（即案發現場監視器影像）、
    竊盜案現場照片附卷足憑，足徵被告前述自白與事實相符。
    至其於本院審理時翻異翔實初供辯稱：並未取得財物云云，
    核屬臨訟卸責之詞，不足採信。綜上所述，被告犯行堪以認
    定，應予依法論科。
二、法律之適用
（一）論罪
    1.查鐵條甚為堅硬，且既用以撬開香油錢鐵櫃鎖頭，有上述
      照片存卷可按，顯見客觀上具有危險性足以對人之生命、
      身體構成威脅，而可作為兇器甚明。被告意圖為自己不法
      之所有，基於加重竊盜之犯意，攜帶上述兇器鐵條1支，
      竊取香油錢鐵櫃內之現金1,400元得手，已如前述認定。
    2.核其所為，係犯刑法第321條第1項第3款之攜帶兇器竊盜
      罪。
（二）依累犯規定加重其刑
    1.被告有如犯罪事實欄所載犯罪科刑及執行完畢情形，有臺
      灣高等法院被告前案紀錄表在卷可查，其於有期徒刑執行
      完畢後5年內，故意再犯本案如上述有期徒刑以上之刑之
      罪，合於累犯規定。
    2.108年2月22日公布之司法院釋字第775號解釋認：刑法第
      47條第1項累犯規定，不分情節一律加重最低本刑，不符
      憲法罪刑相當原則，抵觸憲法第23條比例原則，應自解釋
      公布日起2年內修正之；於修正前，法院就個案應依解釋
      意旨，裁量是否加重最低本刑。申言之，法院仍得斟酌個
      案情形裁量是否加重最低本刑，並未完全排除累犯規定之
      適用。
    3.本院審酌被告除前述構成累犯之竊盜罪案件外，尚曾另犯
      施用毒品罪，經法院判處罪刑確定及執行完畢，理應生警
      惕作用，期待其得以自我控管，被告於執畢後約10個月，
      仍故意再犯本件之加重竊盜罪，且係隨機行竊情形，足認
      其有特別之惡性，對於刑罰反應力薄弱，確有延長其矯正
      期間，以助其重返社會，並兼顧社會防衛 之必要，因認
      被告本件所犯之加重竊盜罪，有加重其最低本刑之正當理
      由，應依刑法第47條第1項累犯之規定加重其刑。
三、科刑審酌
    爰以行為人之責任為基礎，審酌被告罹患輕度身心障礙，有
    身心障礙證明影本存卷可查，不思以正當方法獲取財物，隨
    機行竊而侵害他人之財產權，影響社會治安，所為實應非難
    ；被告犯後雖坦承犯行，態度尚佳，然最後審理時卻避重就
    輕；兼衡被告為國中畢業之智識程度，有戶籍查詢紀錄存卷
    可參，靠政府補助生活，此為輔佐人於本院審理中陳明在卷
    等一切情狀，量處如主文第1項所示之刑示懲。
四、關於沒收
（一）本件被告之犯罪所得即現金1,400元未經扣案，應依刑法
      第38條之1第1項前段規定宣告沒收，如全部或一部不能沒
      收或不宜執行沒收時，追徵其價額。
（二）至被告持以竊盜之鐵條1支並未扣案，且被告於警詢時供
      稱：業已丟棄而滅失，自無須宣告沒收，合併敘明。
據上論斷，應依刑事訴訟法第299條第1項前段，刑法第321條第1
項第3款、第47條第1項、第38條之1第1項前段、第3項判決如主
文。
本案經檢察官王銘仁提起公訴，檢察官林佳裕到庭執行職務。
中    華    民    國  110    年    5    月    13    日
                 刑事第十庭  法  官  邱志平 
以上正本證明與原本無異。
如不服本判決應於收受判決後20日內向本院提出上訴書狀，並應
敘述具體理由；其未敘述上訴理由者，應於上訴期間屆滿後20日
內向本院補提理由書（均須按他造當事人之人數附繕本）「切勿
逕送上級法院」。
告訴人或被害人對於判決如有不服具備理由請求檢察官上訴者，
其上訴期間之計算係以檢察官收受判決正本之日期為準。
中　　華　　民　　國　　110 　年　　5 　　月　　13　　日
                              書記官  楊蕎甄
附錄本案所犯法條：
 中華民國刑法第321條
犯前條第1項、第2項之罪而有下列情形之一者，處6月以上5年以
下有期徒刑，得併科50萬元以下罰金：
一、侵入住宅或有人居住之建築物、船艦或隱匿其內而犯之。
二、毀越門窗、牆垣或其他安全設備而犯之。
三、攜帶兇器而犯之。
四、結夥三人以上而犯之。
五、乘火災、水災或其他災害之際而犯之。
六、在車站、港埠、航空站或其他供水、陸、空公眾運輸之舟、
    車、航空機內而犯之。
前項之未遂犯罰之。